【裁判字號】    99,軍上,27
【裁判日期】    990726
【裁判案由】    毒品危害防制條例
【裁判全文】
臺灣高等法院刑事判決                  99年度軍上字第27號
上  訴  人
即  被  告  甲○○
上列上訴人因違反毒品危害防制條例案件，不服國防部高等軍事
法院99年度上更一字第001號，中華民國99年5月12日第二審判決
（起訴案號：國防部北部地方軍事法院檢察署98年度毒偵字第06
0 號），提起上訴，本院判決如下：
    主  文
上訴駁回。
    理  由
一、按當事人不服高等軍事法院宣告有期徒刑之上訴判決者，得
    以判決違背法令為理由，向高等法院提起上訴；上訴最高法
    院或高等法院之案件，準用刑事訴訟法關於上訴第三審之規
    定，軍事審判法第181條第5項、第206條第1項但書分別定有
    明文，是本院受理有關軍事法院移送審判之上訴案件，應依
    刑事訴訟法關於上訴第三審之規定。次按依刑事訴訟法第37
    7 條規定：上訴於第三審法院，非以判決違背法令為理由，
    不得為之。是提起第三審上訴，應以原判決違背法令為理由
    ，係屬法定要件，且必須依據卷內資料為具體之指摘，並足
    據以辨認原判決已具備違背法令之形式，始屬相當。若上訴
    理由狀並未依據卷內訴訟資料，具體指摘原判決不適用法則
    或如何適用不當，應認為其上訴為違背法律上之程式，予以
    駁回。或上訴理由狀，雖指摘原判決有違背法令，但未指明
    原判決有如何違法事由之具體情事，僅泛言有何條款之違法
    而無具體情事，或顯與法律規定得為第三審上訴理由之違法
    情形不相適合者，均應認其上訴為違背法律上之程式，予以
    駁回（76年台上字第5771號判例參照）。
二、上訴意旨略以：上訴人已心知悔悟，且家境貧寒，家中生計
    有賴伊分擔，希請審酌輕判，以勵自新云云。
三、關於刑之量定，係實體法上賦予法院得為自由裁量之事項，
    倘其量刑已以行為人之行為罪責為基礎，並斟酌刑法第57條
    各款所列情狀，在法定刑度內，酌量科刑，如無偏執一端，
    致明顯失出失入情形，上級審法院即不得單就量刑部分遽指
    為違法。經查：本件原審改判被告施用第二級毒品罪，累犯
    ，處有期徒刑10月，已詳敘認定被告犯罪事實之依據及撤銷
    改判之理由，並說明被告於受徒刑之執行完畢後，5 年內故
    意再犯有期徒刑以上之罪，為累犯；另被告於偵查中提供毒
    品來源之資訊，使偵查犯罪之公務員知悉而對之發動調查，
    並據以查獲其他正犯或共犯，合於修正後毒品危害防制條例
    第17條第1項減刑規定，依刑法第71條第1項規定先加後減之
    。審酌被告明知不得施用毒品，且曾因施用毒品經觀察、勒
    戒與甫因他案執行完畢出監，僅因禁不起友人提議，無視國
    家及部隊禁絕毒品之禁令與宣導，顯見法紀觀念淡薄，無心
    悔改等一切情狀，於法定刑3 年以下有期徒刑之範圍內，量
    處被告有期徒刑10月。從形式上觀察，原判決認事用法俱無
    違誤，量刑亦無逾越法定刑度或顯然濫用裁量權限之情形，
    即不得任憑己意指摘其不當或違法。被告上訴意旨雖請求從
    輕量刑，並給予自新機會云云，惟無一語敘及原判決違背法
    令，亦未依據卷內訴訟資料，具體指摘原判決有何不適用法
    則或適用法則不當之情形，即與法律規定得為第三審上訴之
    理由不相適合。其上訴為違背法律上之程式，應予駁回。
據上論結，應依軍事審判法第206條第1 項、刑事訴訟法第395條
前段，判決如主文。
中    華    民    國    99    年    7     月    26    日
                  刑事第十二庭  審判長法  官  蔡永昌
                                      法  官  蔡國在
                                      法  官  蔡新毅
以上正本證明與原本無異。
不得上訴。
                                      書記官  賴立旻
中    華    民    國    99    年    7     月    28    日

司法院資訊處製作；財團法人民間司法改革基金會備份。
